臺灣宜蘭地方法院刑事判決　　　　　　　 94年度易字第114號
　　公　訴　人　臺灣宜蘭地方法院檢察署檢察官
　　被　　　告　丙○○
　　　　　　　　　　　　號
　　被　　　告　丁○○
　　　　　　　　　　　　號
上列被告因竊盜案件，經檢察官提起公訴（93年度偵字第3810號
），及移送併辦（94年偵字第696、796、1389號）本院判決如下
：
    主  文
丙○○連續結夥三人以上竊盜，處有期徒刑捌月。
丁○○共同竊盜，處罰金參仟元，如易服勞役，以參佰元折算壹
日。
    事  實
一、丙○○基於為自己不法所有之概括犯意，或單獨一人，或與
    丁○○，或與數人（詳如下列）：先後為下列行為：
（一）於民國93年11月16日上午9時許，由丁○○駕駛車牌號碼
      647─ＲＡ之貨車，與丙○○一同前往宜蘭縣三星鄉○○
      村○○路82-10號，二人共同將陳永怍所有現由林坤木看
      管之白鐵柵欄六面（共四百公斤）搬上車，竊盜得手後，
      二人一同將所竊取之白鐵柵欄載往宜蘭縣冬山鄉○○路○
      段658號之順益廢鐵廠（即宏泰資源回收廠），以每公斤
      新台幣（下同）400元之價格變賣得款16000元，由丁○○
      分得3000元，其餘歸丙○○。嗣經林坤木發覺上開白鐵遭
      竊報警始循線查獲。
（二）丙○○與吳政輝、吳建良（均另行聲請簡易判決）結夥三
      人以上，基於意圖為自己不法所有之犯意聯絡，於民國94
      年3月3日22時30分許，分別騎乘二輛機車，行至位於宜蘭
      縣冬山鄉○○村○○路250號「國際廚具企業社」前空地
      ，竊取上開企業社所有之不鏽鋼鐵材共計19.26公斤，得
      手後分裝於袋內，為埋伏在該處之上開企業社負責人乙○○、股東陳燦亮發現報警當場查獲。
（三）丙○○復於94年3月13日20時20分許，藉與吳政輝前往甲○○所經營位於宜蘭縣冬山鄉○○路443號之「五賬商行
      」販賣鐵條之便，趁機竊取甲○○所有之工字型鋼材一支
      重40公斤，得手後，旋為甲○○發現報警查獲。
（四）丙○○與陳義興（另行偵辦）二人，於民國94年5月2日上
      午11時許，共乘車牌號碼ＩＱ─1400號自小貨車，行經宜
      蘭縣五結鄉○○○路55號凱創公司廠房前，竟共同意圖為
      自己不法之所有，基於竊盜之犯意聯絡，共同徒手將戊○○所管領，置放該處之鐵片搬運至前開小貨車內，以此方
      式竊取鐵片8片得手，嗣經戊○○當場發現追躡並報警後
      循線逮獲。
二、案經宜蘭縣警察局三星分局報請臺灣宜蘭地方法院檢察署檢
    察官偵查起訴暨宜蘭縣警察局羅東分局報告臺灣宜蘭地方法
    院檢察署檢察官移送併辦。
    理  由
一、訊據被告丙○○對於前揭犯行坦承不諱，且與告訴代理人林
    坤木、乙○○、戊○○指述之情節相符，並有證人曾秋桂、
    陳燦亮、邱明宗證述明確，此外，有贓物認領保管單等在卷
    可稽。另被告丁○○雖矢口否認有竊盜之意圖，辯稱：當時
    丙○○拜託他一同去載運，並不知道該物品非法云云。然查
    ，證人即同案被告丙○○於審理中結證稱：我有跟被告丁○○說白鐵是放在路邊，他有問我白鐵是不是我的，我說不知
    道是誰的，就請他幫我搬運等語（見94年7月5日審判筆錄）
    ，是被告丙○○已經明確告知被告丁○○該物品非其所有，
    被告丁○○於搬運之際應知悉該物品之來源可疑，再者，由
    卷內之現場照片可見，該白鐵置放於廢鐵廠圍牆邊，依據現
    場的地理位置即可輕易判斷該廢鐵應屬該廢鐵廠所有，被告
    丁○○辯稱僅受託前往載運，且事後並分得贓款三千元，足
    見所辯不知竊取物品云云應屬卸責之詞，不足採信。本件事
    證明確，被告犯行堪以認定。
二、核被告丁○○所為，係犯刑法第320條第1項之竊盜罪。被告
    丙○○所為，係犯刑法第320條第1項、第321條第1項第4款
    之竊盜及加重竊盜罪。被告丙○○與丁○○就前揭犯罪事實
    （一）部分之犯行，丙○○與犯罪事實欄（二）至（四）之
    吳政輝、吳建良、陳義興，分別有犯意聯絡及行為分擔，分
    別為共同正犯。被告丙○○等前後4次犯行，時間緊接，犯
    罪構成要件相同，顯均係出於概括之犯意反覆為之，應依連
    續犯之規定，論以結夥三人以上之加重竊盜之1罪論並加重
    其刑。公訴人移送併辦即犯罪事實欄二至四部分之竊盜事實
    ，因與被告所犯之竊盜事實間，具有裁判上一罪關係如前述
    ，為起訴效力所及，同屬本院應併予審究之範圍，特此敘明
    。爰審酌被告等貪圖小利而竊取他人財物之犯罪動機、目的
    ，所使用之手段及行為情節、竊得之財物價值、被告賴信明
    犯後坦承犯行、素行、被告丁○○否認犯行之態度為所得利
    益尚輕等一切情狀，各量處如主文所示之刑，並就丁○○部
    分併諭知易服勞役之折算標準。
三、被告丁○○經合法傳喚無正當理由不到庭，因本院認本件係
    應諭知拘役、罰金或應諭知免刑或無罪之案件，爰不待其陳
    述逕行判決。
四、據上論斷，應依刑事訴訟法第299條第1項前段、第306條、
    刑法第28條、第56條、第321條第1項第4款、第41條第1項前
    段、第42條第2項，罰金罰鍰提高標準條例第1條前段、第2
    條，判決如主文。
本案經檢察官吳慧蘭到庭執行職務
中　　華　　民　　國　　94　　年　　7　　月　　15　　日
                  刑事第二庭審判長法  官  林明山
                                  法  官　謝佩玲
                                  法  官  李毓華
以上正本證明與原本無異。
如不服本判決，應於判決送達後十日內向本院提出上訴狀（應抄
附繕本）。告訴人或被害人如對於本判決不服者，應具備理由請
求檢察官上訴，其上訴期間之計算係以檢察官收受判決正本之日
期為準。
                                  書記官　陳蒼仁
中　　華　　民　　國　　94　　年　　7 　　月　　15　　日
附錄法條：
中華民國刑法第321條
犯竊盜罪而有下列情形之一者，處六月以上、五年以下有期徒刑
：
一  於夜間侵入住宅或有人居住之建築物、船艦或隱匿其內而犯
之者。
二  毀越門扇、牆垣或其他安全設備而犯之者。
三  攜帶兇器而犯之者。
四  結夥三人以上而犯之者。
五  乘火災、水災或其他災害之際而犯之者。
六  在車站或埠頭而犯之者。
前項之未遂犯罰之。
